【裁判字號】    95,裁,1258
【裁判日期】    950615
【裁判案由】    其他請求
【裁判全文】
最  高  行  政  法  院  裁  定
                                     95年度裁字第01258號
抗  告  人  甲○○
上列抗告人因與相對人財政部國有財產局間其他請求事件，對於
中華民國94年7月29日臺北高等行政法院94年度再字第21號裁定
提起抗告，本院裁定如下︰
    主  文
抗告駁回。
抗告訴訟費用由抗告人負擔。
    理  由
一、按抗告法院認抗告為不合法或無理由者，應為駁回抗告之裁
    定。
二、本件抗告意旨略謂：原審未就抗告人所述之再審理由詳予調
    查，亦未審酌行政訴訟法第8條之意旨，即率予將本案移送
    ，顯有違誤云云。
三、原裁定以：本件抗告人訴之聲明第2項載明「請將行政法院
    88年度裁字第1000號裁定、最高行政法院民國（下同）90年
    2月22日90年度裁字第88號裁定、91年1月17日91年度裁字第
    40號裁定及92年9月18日92年度裁字第1340號裁定均廢棄」
    ，再對照其起訴狀第5點意旨，抗告人係不服改制前行政法
    院88年度裁字第1000號裁定及最高行政法院90年2月22日90
    年度裁字第88號裁定、91年1月17日91年度裁字第40號裁定
    及92年9月18日92年度裁字第1340號裁定而聲請再審。綜觀
    抗告人曾對行政法院88年12月16日88年度裁字第1000號裁定
    聲請再審，但經最高行政法院於90年2月22日以90年度裁字
    第88號裁定駁回其再審之聲請；抗告人仍不服，續對最高行
    政法院90年2月22日90年度裁字第88號裁定聲請再審，但仍
    經最高行政法院於91年1月17日以91年度裁字第40號裁定再
    度駁回其再審之聲請；抗告人仍未甘服，續對最高行政法院
    90 年1月22日90年度裁字第88號裁定，聲請再審，仍經最高
    行政法院另於92年9月18日以92年度裁字第1340號裁定駁回
    抗告人之再審聲請，均確定在案，有該等裁定分別附原審94
    年度再字第21號卷宗足佐，可知抗告人泛以原系爭裁定有行
    政訴訟法第273條第1項第11款、第13款及第14款等再審事由
    （抗告人始終未陳明合於再審事由之具體情事），一再聲請
    再審之心態。而依行政訴訟法第275條規定，原審對之並無
    管轄權，應由最高行政法院管轄，爰依職權裁定移送於有管
    轄權之最高行政法院。
四、按對於最高行政法院之裁定，本於第273條第1項第9款至第
    14款事由聲請再審者，若最高行政法院依高等行政法院裁定
    確定之事實為裁定之基礎者，準用第275條第3項之規定，固
    專屬於高等行政法院管轄，倘係最高行政法院自行調查事實
    而為裁定，則專屬最高行政法院管轄。經查，抗告人係不服
    改制前行政法院88年度裁字第1000號裁定及最高行政法院90
    年2月22日90年度裁字第88號裁定、91年1月17日91年度裁字
    第40號裁定及92年9月18日92年度裁字第1340號裁定而聲請
    再審。經核上開確定之裁定，均係本院自行認定事實，以不
    合法裁定駁回各該起訴及再審聲請，並非以原裁定法院確定
    之事實為裁定之基礎，殊與原裁定法院無涉，此有該等裁定
    分別附原審94年度再字第21號卷宗足佐，是以抗告人雖泛以
    上開確定裁定有行政訴訟法第273條第1項第11款、第13款及
    第14款等再審事由向原裁定法院聲請本件再審，依上開說明
    ，仍應專屬本院管轄，原裁定移送本院管轄，理由雖有不同
    ，但結果並無不合，其抗告難認有理由，應予駁回。
五、依行政訴訟法第104條、民事訴訟法第95條、第78條，裁定
    如主文。
中    華    民    國    95    年    6     月    15    日
                  第一庭審判長法  官  葉  振  權
                              法  官  陳  秀  美
                              法  官  劉  鑫  楨
                              法  官  梁  松  雄
                              法  官  劉  介  中
以  上  正  本  證  明  與  原  本  無  異
中    華    民    國    95    年    6     月    15    日
                              書記官  吳  玫  瑩


司法院資訊處製作；財團法人民間司法改革基金會備份。
